# 请教陈版留底进项税额的处理

提问人：山海 JJ 时间：2021-05-26 16:55:49
A公司（国企）为居民供暖企业，账面有其成立时建设锅炉等设备的 1000 万留抵进项税（不满足退税要求），均已通过认证，现打算将A公司转让，因居民供暖免增值税，故被转让方不予对价此部分留底进项税，现A公司打算将 1000 万的部分进项税（建设锅炉产生 600 万）进入到固定资产的成本中，部分进项税（居民供暖应转出进项税 400 万）进入营业成本。求助陈版： 1 、上述行为符合相关规定吗？可以实施吗？ 2 、若符合的话需要A公司怎样进行账务处理并出具什么材料才能满足支撑？ 3 、若不符合规定，此部分进项税应当如何处理？

回答人：chenyiwei
1 、符合税法规定可抵扣的增值税进项税额，属于企业对国家的一项债权（资产）。如果预计在可预见的未来无足够多的销项税额产生，也不符合留抵退税的条件，则这部分预计无法实现的留抵税额应计提减值准备处理。由于该项债权在法律上总是存在的，因此不建议直接核销。
2 、增值税免税业务的进项税额不能抵扣，应直接计入相关业务的营业成本中。